臺灣臺北地方法院民事裁定　　　　　　　96年度再易字第48號
再審原告　　甲○○
再審被告　　丙○○
　　　　　　丁○○
　　　　 　 乙○○
上列當事人間請求回復原狀等事件，再審原告對於中華民國96年
8月22日本院95年度簡上字第141號確定判決提起再審之訴，本院
判決如下：
    主  文
再審之訴駁回。
再審訴訟費用新臺幣壹萬壹仟肆佰元由再審原告負擔。
    理  由
一、本件再審原告甲○○於民國96年8 月29日收受本院95年度簡
    上字第141號判決書，並於96年9月10日提起本件再審之訴，
    未逾民事訴訟法第500條第1項所規定之30日不變期間，核先
    敘明。又按提起再審之訴，應依民事訴訟法第五百零一條第
    一項第四款表明再審理由，及關於再審理由並遵守不變期間
    之證據，此為必須具備之程式。所謂表明再審理由，必須指
    明確定判決有如何合於法定再審事由之具體情事始為相當，
    倘僅泛言有何條款之再審事由，而無具體情事者，仍難謂已
    合法表明再審事由。既未合法表明再審事由，即為無再審之
    事由，性質上無庸命其補正。最高法院61年台再字第137 號
    判例可資參照。末按再審之訴不合法者，法院應以裁定駁回
    之，民事訴訟法第502條第1項亦定有明文。
二、本件再審原告提起再審之訴意旨略以：
  (一)本案審判為何連當事人的角色位置都搞錯，而且一錯再錯，
    我的受任人（借李照鴻名登記所有權）她並沒有偷賣我的委
    任物給杜玉桂，我與杜玉桂是分別共有人，請仔細閱卷。我
    是如何上訴的，狀上如何闡明的？何況分別共有人無權使用
    ，占有屬於自己持份之部分？何謂本人確為「無權占有」自
    己的所有物，且有協議書90上易75號判決為證？何況查封前
    占有之第三人對「無權占有」不得爭執？強制執行法是如此
    規定對查封前占有之第三人強制點交？強制交予非「債權人
    」之「買受人」的？
  (二)90執20310於93年4月19日之裁定及94年8 月10日乙○○製作
    之裁定明白寫著本人為90執20310之第三人，92年10月3日下
    午強制本人遷出，並將本人所有財物動產交由債權人保管，
    試問丙○○是「債權人」？是此90執20310 之債權人？既不
    是何以由其偽代理人保管並繳交「鑑定第三人動產」之費用
    ，並於94年8月30日及8 月9日通知其拍賣底價？由買受人申
    請拍賣第三人之動產？本人於原審並未說是92年10月3 日當
    天丙○○之父於點交時在場，而是在點交後我去找小貓（非
    擅自入屋，而是走公共走道、區域），丁○○對本人之加以
    言語恐嚇及精神侵害。
  (三)執行法院既無實體審查權，又強制執行依執行名義而來，不
    得參酌他案，既無權自由認訂本人為共有人，亦無權認定本
    人為無權占有，更無權剝奪本人對「無權占有於查封前」之
    爭執本人非對「無權占有」不爭執？又實則強制本人點交予
    買受人即侵害到我第三人之居住自由，以及法律上受民法第
    962條占有之保護之權利。
  (四)又由偽代理人許麗慧所宜出之聲請確定執行費用狀附上的是
    94年北簡13878 號影本，正本在桃園地方法院，能用分身？
    偽代理人於95年1 月26日請求撤回。在判什麼？害死人不償
    命。94北簡13878 目前亦在再審中。亦因不肖仲介，貪得無
    厭引起。民法第373 條明白規定，未點交前買受人尚無收益
    權，其有何權利直接向我第三人求償？
  (五)已經4 年了，連最基本的筆跡辨識能力專業知識都沒有嗎？
    為何「中文」之裁定「債權人保管」會成「偽代理人」包辦
    一切，為何被偽代理人持影本申請對本人「強制執行」成了
    併案？又於其偽代理人撤回申請後，仍繼續由法院執行，並
    作不依事實、事證之枉法裁判。爰依民事訴訟法第496條第1
    項第1款、第13款提起再審之訴。
三、經查本件再審原告提起再審之訴，係主張原確定判決有民事
    訴訟法第496條第1項第1 款適用法規顯有錯誤，以及同條項
    第13款當事人發現未經斟酌之證物或得使用該證物，且經斟
    酌可受較有利益之裁判之再審事由。惟依再審原告上開再審
    理由，並未表明確定判決有何適用法規顯有錯誤，或發現未
    經斟酌之證物或得使用該證物，且經斟酌可受較有利益之裁
    判之具體情事，僅泛言指摘原確定判決之不當，揆諸首開說
    明，應認其未合法表明再審事由，且無庸命其補正，再審原
    告提起本件再審之訴不合法，應以裁定駁回之。
四、據上論結，本件再審之訴為不合法，依民事訴訟法第502條
    第1項、第95條、第78條，裁定如主文。
中　　華　　民　　國　　96　　年　　12　　月　　10　　日
                 民事第四庭    審判長法　官　 劉坤典
                                     法  官   黃柄縉
                  　　　　　　　　　 法　官　 余民賢
以上正本係照原本作成。
本裁定不得抗告。
中　　華　　民　　國　　96　　年　　12　　月　　10　　日
                                      書記官　楊勝欽
